【裁判字號】    92,毒抗,138
【裁判日期】    920716
【裁判案由】    撤銷停止戒治
【裁判全文】
臺灣高等法院高雄分院刑事裁定                    九十二年度毒抗字第一三八號
    抗  告  人  臺灣高雄地方法院檢察署檢察官
    即聲請  人
    被      告  甲○○
右列抗告人因被告違反毒品危害防制條例案件，經檢察官聲請撤銷停止戒治，不服臺
灣高雄地方法院中華民國九十二年六月十日裁定（九十二年度毒聲字第三七三九號）
提起抗告，本院裁定如左：
      主  文
抗告駁回。
      理  由
一、本件原審以：(一)聲請意旨如附件聲請書所載。(二)按「受處分人有違反保護管束應
    遵守事項情節重大者，檢察官之聲請及法院之裁定，應於保護管束未期滿前方得
    予以撤銷停止戒治，否則於期滿未經撤銷，即視為強制戒治已期滿，應由檢察官
    依毒品危害防制條例第二十三條第一項之規定為不起訴之處分，不得再裁定撤銷
    停止戒治，令入戒治處所繼續施以強制戒治。」，有最高法院民國（下同）九十
    年度台非字第三七七號、九十一年度台非字第二０一號判決意旨可資參照。(三)經
    查，本件受戒治處分人甲○○因施用毒品案件，經本院於九十一年六月十三日以
    九十一年度毒聲字第三一九五號裁定令入戒治處所施以強制戒治一年，自九十一
    年六月二十六日起送台灣屏東戒治所強制戒治，嗣經本院於九十二年一月三十日
    以九十二年度毒聲字第六五一號裁定停止戒治，所餘期間並宣告交付保護管束，
    惟受處分人竟於保護管束期間之九十二年四月二十四日十一時九分許回溯二十四
    小時內之某時，及九十二年四月二十九日十一時三十五分許回溯二十四小時內之
    某時，有施用第一級毒品海洛因之行為，此有臺灣高雄地方法院檢察署受保護管
    束人尿液檢體監管紀錄表二紙、長榮大學九十二年五月七日、九十二年五月十四
    日確認報告、台灣檢驗科技股份有限公司九十二年五月十二日KＺ000000000000號
    、九十二年五月十四日KＺ000000000000號檢驗報告書各一紙在卷可稽，檢察官因
    而依毒品危害防制條例第二十二條第二項前段之規定，聲請本院裁定撤銷停止戒
    治，令入戒治處所施以強制戒治。惟檢察官係於九十二年六月三日製作聲請書向
    本院聲請撤銷停止戒治，於九十二年六月六日始移審繫屬本院，且聲請書上誤載
    受處分人之執行保護管束期滿日為「九十一年六月七日」，而移審時聲請人又僅
    將九十二年度毒偵字第三二六四號一宗卷宗（卷內附觀護人簽呈、臺灣高雄地方
    法院檢察署受保護管束人尿液檢體監管紀錄表二紙、長榮大學九十二年五月七日
    、九十二年五月十四日確認報告、台灣檢驗科技股份有限公司九十二年五月十二
    日KＺ000000000000號、九十二年五月十四日KＺ000000000000號檢驗報告書各一紙
    ）檢送本院，並無受處分人經裁定觀察勒戒、強制戒治、停止強制戒治交付保護
    管束等相關卷宗，本院無從審認受處分人確係經裁定停止強制戒治交付保護管束
    之人，因而立即向聲請人調取上開相關卷宗，惟遲至九十二年六月十日始調取到
    院，此有聲請書、蓋有本院收文章之臺灣高雄地方法院檢察署九十二年六月六日
    雄檢楠服九二毒偵三二六四字第三四四一四號函、本院九十二年六月六日刑事案
    件審理單、九十二年六月十日調卷條各一份存卷可憑，經本院調卷後審閱結果，
    確認受處分人係經裁定停止強制戒治交付保護管束之人，且其執行保護管束之期
    滿日期為「九十二年六月七日」，此有台灣高雄地方法院檢察署檢察官執行保護
    管束指揮書一紙在卷可稽，惟迨本院調取審閱上開相關卷宗並製作本件裁定時，
    已是九十二年六月十日，已逾受處分人執行保護管束之期滿日期九十二年六月七
    日，依前揭最高法院九十年度台非字第三七七號、九十一年度台非字第二０一號
    判決意旨，受處分人保護管束期滿前未經撤銷停止戒治，即視為強制戒治已期滿
    ，自不得再予撤銷停止戒治。從而，本件聲請已無實益及必要，裁定駁回檢察官
    之聲請云云。
二、經查原審以本件聲請已無實益及必要，裁定駁回檢察官之聲請，核無不合。檢察
    官抗告意旨，仍執前詞，並以檢察官係於被告保護管束期間屆滿前，聲請撤銷停
    止戒治云云，指摘原裁定不當。然查原審基於正當理由，調查各種事證後，於被
    告保護管束期間屆滿後始為本案之裁定，並以上開理由據以駁回檢察官之聲請，
    並無不當。檢察官抗告為無理由，應予駁回。
三、據上論結，應依依刑事訴訟法第四百十二條，裁定如主文。
中    華    民    國      九十二      年      七      月     十六   日
                              臺灣高等法院高雄分院刑事第九庭
                                  審判長法官  張明松
                                        法官  張盛喜
                                        法官  任森銓
右正本證明與原本無異。
不得抗告。
                                  法院書記官  施耀程
中    華    民    國      九十二      年      七      月     十六   日


司法院資訊處製作；財團法人民間司法改革基金會備份。
